【裁判字號】    88,易,1241
【裁判日期】    890425
【裁判案由】    公共危險等
【裁判全文】
臺灣嘉義地方法院刑事判決                        八十八年度易字第一二四一號
    公  訴  人  臺灣嘉義地方法院檢察署檢察官
    被      告  甲○○
右列被告因公共危險等案件，經檢察官提起公訴（八十八年度偵字第五八七一號），
本院判決如左︰
    主  文
甲○○服用酒類，不能安全駕駛動力交通工具而駕駛，處有期徒刑貳月，如易科罰金
，以參佰元折算壹日；又過失傷害人，處有期徒刑肆月，如易科罰金，以參佰元折算
壹日。應執行有期徒刑伍月，如易科罰金，以參佰元折算壹日。
    事  實
一、甲○○於民國八十八年八月二十三日下午，在酒後其吐氣所含酒精成分為每公升
    ０‧九七毫克之不能安全駕駛動力交通工具之情況下，仍駕駛無車牌之自用小貨
    車，沿嘉義縣中埔鄉○○路由中埔往嘉義市方向行駛，於同日下午四時十分許行
    駛至大義路三七五巷巷口前，原應注意汽車行進中駕駛人應注意車前狀況，隨時
    採取必要安全措施，而依當時天候晴、日間自然光線、路面乾燥、無障礙物、視
    距良好等情形，並無不能注意之情事，竟疏於注意，猶貿然以時速五十公里左右
    之速度超速行駛，適有乙○○騎乘車號ＬＹＤ∣０三八號機車，亦沿嘉義縣中埔
    鄉○○路由中埔往嘉義市方向行駛，於大義路三七五巷巷口欲左轉進入該巷，甲
    ○○閃煞不及，其所駕駛之上開自用小貨車右前車頭因此擦撞乙○○所騎乘之上
    開機車後座，致乙○○人車倒地，因而受有左側腓股骨折、左下肢挫傷等傷害。
二、案經乙○○訴由嘉義縣警察局中埔分局報請臺灣嘉義地方法院檢察署檢察官偵查
    起訴。
    理  由
一、訊據被告甲○○固坦承於右揭時、地酒後駕車撞及乙○○所騎乘之機車，致乙○
    ○受有前開傷害，及肇事後經警測試其吐氣所含酒精成分達每公升０‧九七毫克
    等情，惟矢口否認有何過失，並辯稱：車禍之發生係因乙○○與人在路上並肩騎
    乘機車聊天，之後又突然左轉，其看到時已閃煞不及所致云云。惟查，右揭犯罪
    事實業據告訴人乙○○於偵、審中指訴綦詳，復有道路交通事故調查報告表一份
    、現場相片六張、嘉義縣警察局舉發違反道路交通管理事件通知單影本二份、酒
    精測試報告影本一份附於警卷及財團法人天主教聖馬爾定醫院診斷證明書一份附
    於偵查卷可稽。雖被告辯以車禍之發生係因告訴人與人於路上並肩騎乘機車聊天
    ，之後又突然左轉所致云云，惟此為告訴人堅決否認，且若如被告所辯，告訴人
    與友人騎乘機車並肩聊天，二人分手後告訴人即突然左轉而發生車禍，衡諸常情
    ，告訴人之友人必然會發現而停車協助處理，然遍觀全卷，並無此人出現，且被
    告於本院八十九年四月十一日審理庭前之偵、審過程中，亦不曾作此辯解，顯見
    此為被告臨訟編撰之詞。又依卷附道路交通事故調查報告表警繪之事故現場圖所
    示，被告之煞車痕係在撞擊告訴人機車之撞擊點後，且該路段限速為每小時四十
    公里，另參酌於本院審理時，被告供稱：其當時曾按喇叭對告訴人示警，車禍發
    生當時，其車速約五十公里左右等語；告訴人供稱：當時我有打方向燈、看後視
    鏡後才左轉等語，足認被告於告訴人左轉前即已發現告訴人欲左轉，而其竟未減
    速採取必要之安全措施，反以每小時五十公里之時速超速行駛，致閃煞不及，因
    而撞及告訴人所騎乘之上開機車無疑。是被告所辯，純屬卸責之詞，不足採信。
二、按刑法第一百八十五條之三係屬抽象危險犯之規定，不以發生具體危險為必要，
    而參考美國、德國之認定標準，對於酒精濃度呼氣已達每公升０．五五毫克（即
    ０．五五ＭＧ＼Ｌ）或血液濃度達０．一一﹪以上者，其肇事率為一般正常人之
    十倍，認為已達不能安全駕駛之標準，此有法務部八十八年五月十八日法八八檢
    字第００一六六九號函為憑。經查，被告坦承於車禍發生當日下午確有飲酒，而
    經警測試其酒後吐氣所含酒精成分高達每公升０‧九七毫克，超過上開每公升０
    ‧五五毫克之標準甚多，參以被告駕駛前開自用小貨車由後撞及告訴人所騎乘之
    上開機車，足證其已達不能安全駕駛之狀態無疑。又按汽車駕駛人於飲酒後，其
    吐氣所含酒精成分超過每公升０‧二五毫克以上者，不得駕車；行車速度，依標
    誌之規定，無標誌者，於郊外慢車道上時速不得超過四十公里；汽車行駛時，駕
    駛人應隨時注意車前狀況，並隨時採取必要之安全措施，此道路交通安全規則第
    一百一十四條第二款、第九十三條第一項第二款、第九十四條第三項定有明文。
    查被告於前開時、地駕車，本應注意遵守上開規定，而肇事路段為未設快車道之
    郊區道路，速限每小時四十公里，而當時為天候晴、日間自然光線、路面乾燥、
    無障礙物、視距良好等情，有上開道路交通事故調查報告表附於警卷可查，並無
    不能注意之情形，詎被告酒後駕車，雖注意及前方告訴人所騎乘之機車將左轉，
    竟疏未注意減速，並採取必要之安全措施，反貿然以時速五十公里之速度行駛，
    一時閃煞不及，撞及告訴人所騎乘之前開機車後座，致告訴人人車倒地，受有如
    事實欄所載之傷害，足認被告有過失無疑。又告訴人欲左轉進入前開巷口時，未
    讓直行車先行，亦有過失。而告訴人因本件車禍受傷，與被告之過失行為間有相
    當因果關係。本件事證明確，被告犯行洵堪認定。
三、核被告所為，係犯刑法第一百八十五條之三與第二百八十四條第一項前段之罪。
    被告所犯上開二罪，犯意各別，行為互異，犯罪構成要件亦不同，應分論併罰，
    公訴人認係一行為觸犯數罪名，為想像競合犯，應從一重處斷，容有誤會。另被
    告酒醉駕車，因而致人受傷，依法應負刑事責任，其過失傷害罪部分，依道路交
    通管理處罰條例第八十六條第一項之規定，應加重其刑。爰審酌被告過失之程度
    ，告訴人亦有過失，被告肇事後迄今尚未與告訴人達成和解以賠償損害，告訴人
    所受之傷害尚非嚴重等一切情狀，量處如主文所示之刑，並定其應執行之刑，及
    諭知易科罰金之折算標準，以資懲儆。
據上論斷，應依刑事訴訟法第二百九十九條第一項前段，刑法第一百八十五條之三、
第二百八十四條第一項前段、刑法第四十一條、第五十一條第五款，道路交通管理處
罰條例第八十六條第一項，罰金罰鍰提高標準條例第一條前段、第二條，判決如主文
。
本案經檢察官林世芬到庭執行職務。
中    華    民    國      八十九      年      四      月    二十五    日
                            臺灣嘉義地方法院刑事第一庭
                                      審判長  法  官  陳  清  溪
                                              法  官  洪  秀  一
                                              法  官  林  坤  志
右正本證明與原本無異。
如不服本判決，應於判決送達後十日內向本院提出上訴狀( 應附繕本 )。
中    華    民    國      八十九      年      四      月    二十五    日
                                              書記官  李  子  英
附錄本判決論罪法條：
刑法第一百八十五條之三
服用毒品、麻醉藥品、酒類及其他相類之物，不能安全駕駛動力交通工具而駕駛者，
處一年以下有期徒刑、拘役或三萬元以下罰金。
刑法第二百八十四條第一項前段
因過失傷害人者，處六個月以下有期徒刑、拘役或伍佰元以下罰金。


司法院資訊處製作；財團法人民間司法改革基金會備份。
